【裁判字號】    97,簡上,289
【裁判日期】    980323
【裁判案由】    過失傷害
【裁判全文】
臺灣新竹地方法院刑事判決             97年度簡上字第289號
上  訴  人
即  被  告  乙○○
上列上訴人即被告因過失傷害案件，不服本院竹北簡易庭97年度
竹北交簡字第365 號中華民國97年11月10日第一審簡易判決（聲
請案號：97年度偵字第4180號），提起上訴，本院管轄第二審之
合議庭判決如下：
    主  文
上訴駁回。
乙○○緩刑貳年。
    事  實
一、乙○○於民國97年4 月19日晚上7 時25分許，駕駛車牌號碼
    8452-HN 號自用小客車，沿新竹縣竹北市○○路由西往東方
    向行駛並在竹北市○○路與文祿街交岔路口附近之文信路旁
    覓得停車格倒車停放，因認車頭偏左遂欲倒車調整停車位置
    ，其原應注意汽車倒車時，應顯示倒車燈光或手勢後，謹慎
    緩慢後倒，並應注意其他車輛及行人，而依當時天候晴、夜
    間有照明、柏油路面乾燥、無缺陷、無障礙物、視距良好等
    一切情狀，並無不能注意之情事，竟疏未注意左側有無行人
    經過，即貿然往左前方行駛以便調整停車位置，適有行人甲
    ○○沿文信路由西往東方向行走並行走於文信路一般車道與
    停車格間邊線間，於行經乙○○上開車輛左前方時，因乙○
    ○車輛突往左前方駛出，不及閃避，而遭乙○○車輛左前輪
    撞擊其右小腿，致受有右脛腓骨開放性骨折之傷害。乙○○
    於肇事後在未有職司偵查權之公務員發覺前，在肇事現場向
    前來處理之新竹縣政府警察局竹北分局六家派出所員警邱煌
    賓表示為本件車禍肇事人並願意接受刑事訴追程序。
二、案經甲○○訴由新竹縣政府警察局竹北分局報告臺灣新竹地
    方法院檢察署檢察官偵查聲請簡易判決處刑。
    理  由
壹、程序部分：
    按被告以外之人於審判外之言詞或書面陳述，除法律有規定
    者外，不得作為證據。又被告以外之人於審判外之陳述，經
    當事人於審判程序同意作為證據，法院審酌該言詞陳述或書
    面陳述作成時之情況，認為適當者，亦得為證據。當事人、
    代理人或辯護人於法院調查證據時，知有第159條第1項不得
    為證據之情形，而未於言詞辯論終結前聲明異議者，視為有
    前項之同意，刑事訴訟法第159條第1項及第159條之5分別定
    有明文。經查，本件被告就告訴人甲○○於警詢及偵查中之
    陳述，在本院準備程序及審理程序中，就證據能力一節均表
    示無意見，並未於本案言詞辯論終結前聲明異議，而本院審
    酌上開證人於警詢時之陳述係於案發後就自己親身經歷之事
    實所為者，依其陳述作成時之情況並不無適當，且非非法取
    得之證據，又無證據力明顯過低之情形，復經本院於審判期
    日就上開證據進行調查、辯論，依前開規定，自得為證據；
    次按，本案認定事實所引用之文書證據，並無證據證明係公
    務員違背法定程式所取得，亦無刑事訴訟法第159 條之4 之
    顯有不可信之情況與不得作為證據之情形，本院斟酌本案卷
    內之證據並非非法取得，亦無證明力明顯過低之情形，且經
    本院於審判期日依法進行證據之調查、辯論，被告於訴訟上
    之程序權，已受保障，故前揭各該證據，亦均得採為證據，
    合先敘明。
貳、實體部分：
一、
（一）訊據被告乙○○對於上開事實均坦承不諱，復經告訴人甲
      ○○於警詢、偵查中陳述在卷（參偵卷第4-5 頁、第27頁
      、第36-37 頁），並有道路交通事故現場圖、道路交通事
      故調查報告表、東元綜合醫院診斷證明書及現場照片8 張
      附卷可稽（參偵卷第12-15 頁、第17-20 頁）。
（二）按汽車倒車時，應顯示倒車燈光或手勢後，謹慎緩慢後倒
      ，並應注意其他車輛及行人，道路交通安全規則第110 條
      第2 款定有明文，被告倒車停車自應注意遵守上開規定。
      被告於上開時地倒車停車，應注意並能注意上開規定，竟
      不注意，以致肇事，使告訴人受傷，顯有過失。而本件車
      禍經送台灣省竹苗區車輛行車事故鑑定委員會鑑定結果，
      亦同此認定，此有臺灣省竹苗區車輛行車事故鑑定委員會
      97年8 月25日竹苗鑑970460字第0975302621號函暨檢附之
      鑑定意見書在卷可考。告訴人甲○○因本件車禍受傷，與
      被告之過失行為間並有相當因果關係。從而，本件事證明
      確，被告過失傷害犯行洵堪認定。
二、
（一）核被告乙○○所為，係犯刑法第284 條第1 項前段之過失
      傷害罪。被告於肇事後在未有職司偵查權之公務員發覺前
      ，在肇事現場向前來處理之新竹縣政府警察局竹北分局六
      家派出所員警邱煌賓表示為本件車禍肇事人並願意接受刑
      事訴追程序，此有本院竹北簡易庭公務電話紀錄1 份在卷
      可參，其對於未發覺之罪自首而受裁判，爰依刑法第62條
      之規定減輕其刑。原審以被告上開犯行明確，依刑事訴訟
      法第449 條第1 項前段、第3 項、第454 條第2 項、刑法
      第284 條第1 項前段、第62條前段、第41條第1 項前段、
      刑法施行法第1 條之1 ，量處有期徒刑3 月，並諭知如易
      科罰金之折算標準，核其認事用法均無不合，量刑亦屬妥
      適，應予維持。上訴人即被告上訴意旨以：被告業與告訴
      人甲○○和解，請求從輕量刑並宣告緩刑等語。經核原判
      決並無違誤，量刑亦屬妥適，被告上訴對原審判決認定之
      犯罪事實表示認罪，僅以業與告訴人和解為由請求從輕量
      刑並宣告緩刑，其既對前述事實無意見，是其上訴為無理
      由，應予駁回。
（二）末查，上訴人即被告未曾因故意犯罪受有期徒刑以上刑之
      宣告，有臺灣高等法院被告前案紀錄表在卷足按，其因一
      時失慎，致有上開犯行，其經此刑之宣告後當知謹慎行事
      ，信無再犯之虞，且已於98年2 月13日與告訴人和解並賠
      償新台幣20萬元予告訴人，並於98年2 月16日給付完畢，
      此有本院98度簡附民上字第2 號調解筆錄暨郵政跨行匯款
      申請書附卷可稽，且告訴人甲○○亦於本院行準備程序時
      即表達願意原諒上訴人即被告之意，本件宣告刑以暫不執
      行為適當，爰併予宣告緩刑2 年以鼓勵向上，並期自新。
據上論斷，應依刑事訴訟法第455 條之1 第1 項、第3 項、第36
8 條，刑法第74條第1 項第1 款，判決如主文。
本案經檢察官洪期榮到庭執行職務。
中    華    民    國    98    年    3     月    23    日
                  刑事第三庭審判長法    官  賴淑敏
                                  法    官  楊數盈
                                  法    官  林惠君
以上正本證明與原本無異。
不得上訴。
中    華    民    國    98    年    3     月    23    日
                                  書 記 官  劉亭筠
附錄本案論罪科刑法條全文：
刑法第284條第1項：
因過失傷害人者，處6月以下有期徒刑、拘役或5百元以下罰金，
致重傷者，處1年以下有期徒刑、拘役或5百元以下罰金。


司法院資訊處製作；財團法人民間司法改革基金會備份。
